# 职工教育经费递延问题

提问人：cwj1983917 时间：2022-08-18 14:23:03
请教陈版主，按工资总额1.5%每年计提职工教育经费，且每年实际支出小于计提数，所得税需要纳税调增。是否可以确认递延？

回答人：chenyiwei
不应对此确认递延所得税资产。参考：《中审众环研究 2020 》之“问题1-4-12（工会经费和职工教育经费的计提问题）”、“问题2-3-10（职工教育经费是否可以计提递延所得税资产）”。